臺灣橋頭地方法院民事判決
111年度橋原簡字第4號
原      告  洪承瑋  


被      告  許志祥  





上列當事人間請求損害賠償事件，原告提起刑事附帶民事訴訟(1
11年審原附民字第1號)，經刑事庭移送前來，本院於民國111 年
 8月17日言詞辯論終結，判決如下：
    主  文
被告應給付原告新臺幣20,460元，及自民國111年2月1日起至清
償日止，按週年利率百分之五計算之利息。
原告其餘之訴駁回。
本判決第一項得假執行。但被告以新臺幣20,460元為原告預供擔
保，得免為假執行。
    事實及理由
ㄧ、原告主張：被告與原告為同事關係，2人同住於高雄市○○
    區○○○路00號之員工宿舍。被告於民國110年2月13日2時5
    4分許，在上址宿舍寢室內，因不滿原告於同日稍早在KTV內
    之言語，而與原告發生爭執，在場其他同事見狀即上前勸阻
    並將被告架離寢室，詎被告竟基於傷害之犯意，持掃把毆打
    原告，致原告受有左肘挫擦傷之傷害（下稱系爭傷勢）。原
    告因被告上開侵權行為身心受創，受有財產、非財產上損
    害，被告應賠償原告新臺幣（下同）30萬元（細項：醫療費
    用460元、住宿費用3,000元、精神慰撫金296,540元）。爰
    依侵權行為法律關係提起本件訴訟等語。並聲明：㈠被告應
    給付原告30萬元，及自起訴狀送達翌日起至清償日止，按週
    年利率5%計算之利息。㈡願供擔保，請准宣告假執行。
二、被告則以：原告僅受擦傷，且伊跟原告道歉過，請求金額過
    高等語，並聲明：原告之訴駁回。
三、本院得心證之理由：
  ㈠原告主張被告於上開時地因與原告發生爭執，竟基於傷害故
    意而持掃把毆打原告，至原告受有系爭傷勢之事實，業據原
    告提出醫療費用明細收據為證（附民卷第6-7頁間），並經
    本院調閱111年度原簡字第7號全卷核閱無訛，而被告對此亦
    不爭執，堪認原告主張自應為真實。
　㈡因故意或過失，不法侵害他人之權利者，負損害賠償責任（
    民法第184條第1項前段）。當事人主張有利於己之事實者，
    就其事實有舉證之責任（民事訴訟法第277條本文）。本件
    原告因被告上開侵權行為受有損害，是被告應就原告所受損
    害結果負賠償責任。惟就原告所主張之賠償責任之範圍、項
    目、金額等節，仍應由主張損害賠償責任之原告舉證以實其
    說，如原告未能舉證，即不能認原告該部分之主張為有理由
    。爰就原告主張之損害賠償金額，逐一認定並論述如下：　
    　　
　1.醫療費用部分：
　　原告主張其因被告之不法侵害共支出醫療費用460元一節，
　　業據其提出醫療費用明細收據（見審原附民卷第6-1頁）為
　　證，原告此部份之請求，自應准許之。
  2.住宿費部分：
　　原告主張其有因住宿支出3,000元，惟提出相關之收據明細
　　為證（本院卷21頁、44頁），是其請求被告賠償住宿費，於
　　法無據，要難准許。
　3.精神賠償部分：
　　按不法侵害他人之人格權，被害人受有非財產上損害，請求
    加害人賠償相當金額之慰撫金時，法院對於慰撫金之量定，
    應斟酌實際加害情形、所造成之影響、被害人痛苦之程度、
    兩造之身份、地位、經濟情形及其他各種狀況，以核定相當
    之數額（最高法院47年台上字第1221號、51年台上字第223
    號判例意旨參照）。本件原告為高職畢業，從事列車安全人
    員；被告為高職畢業，從事列車安全人員（見本院卷44頁）
    ，並斟酌原告所受傷害程度、對於身體、精神上所造成之痛
    苦及兩造之稅務電子閘門財產所得調件明細表等情形，認原
    告請求被告賠償精神慰撫金部分，以2萬元為適當，逾此數
    額之請求，則屬過高。　　
　㈢綜上所述，原告依侵權行為之法律關係，請求被告給付20,46
    0元（計算式：醫療費用460元＋精神賠償20,000元＝20,460元
    ）自起訴狀繕本送達之翌日即111年2月1日（見審原附民卷
    第7頁送達證書）起至清償日止，按週年利率5%計算之利息
    ，即屬正當，應予准許，逾此範圍之請求，為無理由，應予
    駁回。
四、本件原告勝訴部分係就民事訴訟法第427 條第1 項訴訟適用
    簡易程序所為被告敗訴之判決，依同法第389 條第1 項第3
    款規定，應依職權宣告假執行，並依同法第392 條第2 項規
    定，依職權宣告被告如為原告預供擔保，得免為假執行。
五、本件原告提起刑事附帶民事訴訟，而由本院刑事庭依刑事訴
    訟法第504 條第1 項規定，裁定移送前來，依同條第2 項規
    定免繳納裁判費，其於本院審理期間，亦未產生其他訴訟必
    要費用，並無訴訟費用負擔問題，附此敘明。
中　　華　　民　　國　　111 　年　　8 　　月　　31　　日
          　　　　橋頭簡易庭  法　　官  林揚奇  
以上正本係照原本作成。
如不服本判決，應於送達後20日內，向本院提出上訴狀並表明上
訴理由，如於本判決宣示後送達前提起上訴者，應於判決送達後
20日內補提上訴理由書（須附繕本）。
中　　華　　民　　國　　111 　年　　8 　　月　　31　　日
                              書 記 官  陳麗如